Kayan Guerra Batista

ANALISTA DE TI

Perfil

 Graduado em Sistemas de Informação (UNASP-HT) com experiência em Redes e Suporte Técnico N2. Proativo, comunicativo e comprometido, destaco habilidades em resolução de problemas técnicos, manutenção de sistemas e suporte a usuários. Aberto a novos aprendizados e oportunidades para desenvolvimento profissional.

Experiência profissional

ANALISTA DE TI, Safetline, Hortolândia

SETEMBRO 2024 - ATUAL

- Responsável pela infraestrutura de TI, abrangendo hardware, software, ambiente físico, usuários e impressoras.
- Atuação na configuração, manutenção e suporte da rede corporativa, garantindo estabilidade e segurança.
- Gerenciamento de servidores Windows Server 2008 R2, com administração de usuários e políticas no Active Directory.

ANALISTA DE SUPORTE N2, Focus Dev de Sistemas, Hortolândia

JANEIRO 2023 — MARÇO 2024

- Gerenciamento de Toda a Infraestrutura de rede, Hardware, Software, e Meio físico, Impressoras.
- Suporte no Sistema Hospitalar.

ANALISTA DE SUPORTE N1, OMEGA NETWORK, Hortolândia

JANEIRO 2021 — DEZEMBRO 2022

- Gerenciamento de Toda a Infraestrutura de rede, Hardware, Software, e Meio físico, Impressoras.
- Administração e gerenciamento da Infraestrutura de rede.

Formação

Bacharel, Centro Universitário Adventista de São Paulo, Hortolândia

JANEIRO 2020 — OUTUBRO 2024

• Graduação em Sistemas de Informação.

Técnico, Senac, Campinas

JANEIRO 2017 — DEZEMBRO 2018

• Formado em Técnico em Informática.

Alura, Cursos de Tecnologia - Plataforma Online

CURSANDO

- HTML e CSS para Projetos WEB.
- WordPress.

Dados pessoais

27 anos Hortolândia, Brasil 19 99342-7954 kayan.batista@outlook.com

Links

<u>GitHub</u> <u>Linkedin</u> <u>Portfólio</u>

Habilidades

- Manutenção Desktop.
- Cabeamento Estruturado.
- Adaptabilidade.
- Resolução de problemas.
- Trabalho em equipe.
- Pensamento crítico.
- Organização.
- Resiliência.